臺灣臺北地方法院民事裁定
111年度聲再字第4105至4115號
再審聲請人　姜廣利　　住○○市○○區○○路000巷00號1樓
上列再審聲請人因與再審相對人中華電信股份有限公司個人家庭
分公司間聲請再審事件，對於本院如附表「原確定裁定案號」欄
所示確定裁定聲請再審，本院裁定如下：
    主  文
聲請駁回。
聲請訴訟費用由再審聲請人負擔。
    理  由
一、按聲請再審，應依民事訴訟法第507條準用第501條第1項第4
    款規定表明再審理由，此為必須具備之程式。所謂表明再審
    理由，必須指明確定裁定有如何合於法定再審事由之具體情
    事，始為相當；倘僅泛言有何條款之再審事由，而無具體情
    事者，尚難謂已合法表明再審理由。如未表明再審理由，其
    再審聲請即屬不合法，法院無庸命其補正(最高法院109年度
    台聲字第2369號裁定意旨參照)。本件聲請人固以附件所示
    理由，主張本院如附表「原確定裁定案號」欄所示確定裁定
    (下稱原確定裁定)有民事訴訟法第507條準用第496條第1項
    第1款所定再審事由云云。然查，原確定裁定係以再審聲請
    人未表明再審事由，其聲請再審不合法為由，裁定駁回其再
    審之聲請，有原確定裁定在卷可按。此與附件所載再審聲請
    人另案請求精神補償費非無勝訴之望等再審理由，並無關連
    。再審聲請人對於原確定裁定究有何再審之事由及其具體情
    事，未據敘明，依上說明，其聲請即非合法。
二、據上論結，本件再審之聲請為不合法，爰裁定如主文。
中　　華　　民　　國　　111 　年　　11　　月　　24　　日
            民事第八庭  審判長法  官  蔡世芳
　　　　　　　　　
　　　　　　　　　            法  官  宣玉華
　　　　　　　　　
　　　　　　　　　            法  官  鄧晴馨
以上正本係照原本作成。
本裁定不得抗告。
中　　華　　民　　國　　111 　年　　11　　月　　24　　日
                              書記官  林鈞婷  
附表：
編號 聲請再審案號 原確定裁定案號 (裁定日期均為民國111年5月20日) 1 111年度聲再字第4105號 111年度聲再字第1579號 2 111年度聲再字第4106號 111年度聲再字第1580號 3 111年度聲再字第4107號 111年度聲再字第1581號 4 111年度聲再字第4108號 111年度聲再字第1582號 5 111年度聲再字第4109號 111年度聲再字第1583號 6 111年度聲再字第4110號 111年度聲再字第1584號 7 111年度聲再字第4111號 111年度聲再字第1585號 8 111年度聲再字第4112號 111年度聲再字第1586號 9 111年度聲再字第4113號 111年度聲再字第1587號 10 111年度聲再字第4114號 111年度聲再字第1588號 11 111年度聲再字第4115號 111年度聲再字第1589號